臺灣臺中地方法院刑事判決　　　　　　　　　　　九十一年度中簡上字第三六三號
　　上　訴　人
　　即　被　告　甲○○
右列上訴人即被告因家庭暴力防治法案件，不服本院台中簡易庭九十一年度中簡字第
一二一五號中華民國九十一年七月三十日第一審簡易判決（聲請案號：台灣台中地方
法院檢察署九十一年度偵字第一０七一三號），提起上訴，本院管轄之合議庭判決如
左：
    主  文
上訴駁回。
    事  實
一、甲○○曾因違反麻醉藥品管理條例案件，經本院判處應執行有期徒刑五年三月，
    又因違反麻醉藥品管理條例案件，經台灣高等法院台中分院判處有期徒刑八月，
    又因違反槍砲彈藥刀械管制條例案件，經台灣高等法院台中分院判處有期徒刑八
    月，併科罰金新台幣五萬元，合併至民國九十年一月二十七日執行完畢（徒刑部
    分於八十九年十二月二日執行完畢，餘為執行罰金易服勞役部分）。甲○○與賴
    錦榮係父子，與乙○○為兄弟，三人間具有家庭暴力防治法第三條第三款所定家
    庭成員關係，均同住台中市○○○街八二巷一號。甲○○因於九十一年四月八日
    下午八時三十分許，在台中市○○里○○○街八二巷一號住處，酒後以掃把、椅
    子丟擲賴錦榮，並毆打賴錦榮，經賴錦榮向本院聲請民事通常保護令，而由本院
    於九十一年五月十三日改核發九十一年度暫家護字第一０四號民事暫時保護令，
    裁定（一）甲○○不得對賴錦榮及家庭成員賴陳素貞、賴順發、賴玉芬、乙○○
    、黃淑芬、賴奕英及賴怡青實施身體或精神上不法之侵害行為。（二）甲○○不
    得直接或間接對於賴錦榮為騷擾行為。（三）甲○○應遷出台中市○○○街八二
    巷一號賴錦榮之住居所。（四）甲○○應遠離台中市○○○街八二巷一號賴錦榮
    之住居所至少五十公尺。並由台中市警察局第一分局於九十一年五月十五日十四
    時許送達該保護令，因未遇甲○○，而將該保護令交予乙○○，由乙○○轉交甲
    ○○，且指定甲○○應於九十一年五月十五日至該局大誠派出所接受保護令之執
    行，又於九十一年五月二十日將執行通知粘貼於台中市○區○○○街九六號之轄
    內村里鄰公布欄，惟甲○○迄未至該局大誠派出所報到，本院另於九十一年五月
    二十四日郵務送達該保護令（由乙○○代收）。詎甲○○收受該保護令後，竟拒
    絕遵守，並於九十一年五月二十八日二十二時三十分許，酒後返家敲打鐵皮屋牆
    壁大聲吵鬧，經乙○○報警處理，始發現甲○○尚未遷出台中市○○○街八二巷
    一號賴錦榮之住居所，亦未遠離該址至少五十公尺。
二、案經台中市警察局第一分局報請台灣台中地方法院檢察署檢察官聲請簡易判決處
    刑。
    理  由
一、訊據上訴人即被告甲○○固坦承因於九十一年四月八日下午八時三十分許，在台
    中市○○里○○○街八二巷一號住處，酒後以掃把、椅子丟擲賴錦榮，並毆打賴
    錦榮，經賴錦榮向本院聲請民事通常保護令，而由本院於九十一年五月十三日改
    核發九十一年度暫家護字第一０四號民事暫時保護令，並於九十一年五月二十八
    日二十二時三十分許，酒後返家敲打鐵皮屋牆壁等情，惟否認違反保護令犯行，
    辯稱保護令送達時伊不在場，不知保護令內容云云。然查右揭犯罪事實，業據證
    人即被告之弟乙○○證述綦詳。而本院係於九十一年五月十三日核發九十一年度
    暫家護字第一０四號民事暫時保護令，裁定上訴人不得對賴錦榮及家庭成員賴陳
    素貞、賴順發、賴玉芬、乙○○、黃淑芬、賴奕英及賴怡青實施身體或精神上不
    法之侵害行為、不得直接或間接對於賴錦榮為騷擾行為、應遷出台中市○○○街
    八二巷一號賴錦榮之住居所、應遠離台中市○○○街八二巷一號賴錦榮之住居所
    至少五十公尺。除由台中市警察局第一分局於九十一年五月十五日十四時許送達
    該保護令，指定上訴人應於九十一年五月十五日至該局大誠派出所接受保護令之
    執行，又於九十一年五月二十日將執行通知粘貼於台中市○區○○○街九六號之
    轄內村里鄰公布欄外，本院另於九十一年五月二十四日以郵務送達該保護令，由
    被告之弟乙○○代收等情，亦有本院九十一年度暫家護字第一０四號暫時保護令
    、送達證書及台中市警察局第一分局保護令執行通知等影本附卷可稽。被告既供
    陳已收受本院保護令，證人乙○○復證稱被告係於九十一年五月十五日晚上拿走
    保護令，知悉保護令內容，九十一年五月十六日凌晨，被告酒後又大吵大鬧，伊
    有向被告說該搬出去的還不搬出去，並要被告向管區警員報到等語。則依常情，
    被告焉會不知該保護令之內容？顯見被告所辯無非飾卸之詞，不足採信，其犯行
    已堪認定。
二、核上訴人甲○○所為，係犯家庭暴力防治法第五十條第三款、第四款之違反保護
    令罪。上訴人曾因違反麻醉藥品管理條例案件，經本院判處應執行有期徒刑五年
    三月，又因違反麻醉藥品管理條例案件，經台灣高等法院台中分院判處有期徒刑
    八月，又因違反槍砲彈藥刀械管制條例案件，經台灣高等法院台中分院判處有期
    徒刑八月，併科罰金新台幣五萬元，合併至九十年一月二十七日執行完畢（徒刑
    部分於八十九年十二月二日執行完畢，餘為執行罰金易服勞役部分），有台灣台
    中地方法院檢察署刑案資料查註紀錄表在卷足憑，五年以內再犯有期徒刑以上之
    本罪，為累犯，應依法加重其刑。原審適用家庭暴力防治法第五十條第三款、第
    四款、刑法第十一條前段、第四十七條、第四十一條第一項前段、罰金罰鍰提高
    標準條例第二條規定，判處上訴人有期徒刑六月，及諭知如易科罰金之折算標準
    ，經核其認事用法均無違誤，量刑亦屬妥適，上訴人否認違反保護令犯行提起上
    訴，並無理由，應予駁回。
據上論斷，應依刑事訴訟法第四百五十五條之一第一項、第三項、第三百六十四條、
第三百六十八條，判決如主文。
本案經檢察官劉志文到庭執行職務。
中      華      民      國      九十一      年    十一    月    五日
                                  審判長法  官  張  智  雄
                                        法  官  陳  葳
                                        法  官  鍾  堯  航
右正本證明與原本無異。
本件不得上訴。
                                        書記官
中      華      民      國      九十一      年    十一    月    五      日
附錄本案論罪科刑法條全文
家庭暴力防治法第五十條第一款：
違反法院依第十三條、第十五條所為之下列裁定者，為本法所稱之違反保護令罪，處
三年以下有期徒刑、拘役或科或併科新臺幣十萬元以下罰金：
三、命遷出住居所。
四、遠離住居所、工作場所、學校或其他特定場所。
